---
title: "Markov model, Conversion Paths-US, Paso 4"
output: 
  flexdashboard::flex_dashboard:
    highlight: haddock
    
    
---


```{r setup, include=FALSE}
knitr::opts_chunk$set(echo = TRUE)

#require(remotes)
#install_version("markovchain", version = "0.6.9.16", repos = "http://cran.us.r-project.org")
#install_version("visNetwork", version = "0.6.9.16", repos = "http://cran.us.r-project.org")

#library(tidyverse)
library(reshape2)
library(ggthemes)
library(ggrepel)
library(RColorBrewer)
library(ChannelAttribution)
library(markovchain)
library(visNetwork)
#library(expm)
library(stringr)
library(purrrlyr)
library(dplyr)
library(stringr)
#library(expm)
#library(xlsx)
library(openxlsx)
library(readxl)
library(kableExtra)
library(plotly)
library(base)
#library(dygraphs)
library(flexdashboard)
library(tidyr)
#library(tidyverse)
library(magrittr)
#library(stringi)
library(openxlsx)
library(readxl)
#options(java.parameters = "- Xmx1024m")
#library(rJava)
#library(XLConnect)
library(flexdashboard)
library(ggplot2)
library(shiny)
library(datasets)
#library(dplyr)
library(knitr)
library(kableExtra)
library(DT)
library(readxl)
#library(gdata)
library(formattable)
library(plotly)
#library(XLConnectJars)
library(viridis)
library(ChannelAttribution)

#setwd("C:/Users/juliana.forero/Desktop/Conversion paths/Mayo")
```

Septiembre {data-navmenu="Top 10 Conversion paths"}
===============================================================

Column {data-width=500}
------------------------------------------------------

### First-touch


```{r, echo=FALSE}

set.seed(454)

df_multi_paths <- read_excel("General_todo1.xlsx", sheet = 2) %>%  tbl_df()

 
df_multi_paths <- df_multi_paths %>% filter(US =='TRUE')

df_hm <- df_multi_paths %>%
  mutate(channel_name_ft = sub('>.*', '', path),
         channel_name_ft = sub(' ', '', channel_name_ft),
         channel_name_lt = sub('.*>', '', path),
         channel_name_lt = sub(' ', '', channel_name_lt))

# first-touch conversions
df_ft <- df_hm %>%
  group_by(channel_name_ft) %>%summarise(n=sum(conversion))%>% mutate(Participacion=round((n/sum(n))*100,2)) %>% arrange(desc(n)) %>% ungroup()

me=ggplot(df_ft, aes(x=channel_name_ft,y=n,fill=channel_name_ft)) + labs(x="Medio",y="Frecuencia",title="Frecuencia de medios que aparecen como primera interacción")+
  geom_bar(stat="identity")+theme_minimal() +coord_flip()+geom_text(data=df_ft, aes(x=channel_name_ft,y=Participacion,label = paste0(Participacion,"%")), size=3)+theme(legend.position = 'none')


ggplotly(me)
```

Column {data-width=500}
------------------------------------------------------

### Last-touch

```{r, echo=FALSE}
df_lt <- df_hm %>%
  group_by(channel_name_lt) %>%summarise(n=sum(conversion))%>% mutate(Participacion=round((n/sum(n))*100,2)) %>% arrange(desc(n)) %>% ungroup()

me=ggplot(df_lt, aes(x=channel_name_lt,y=n,fill=channel_name_lt)) + labs(x="Medio",y="Frecuencia",title="Frecuencia de medios que aparecen como última interacción")+
  geom_bar(stat="identity")+theme_minimal() +coord_flip()+geom_text(data=df_lt, aes(x=channel_name_lt,y=Participacion,label = paste0(Participacion,"%")), size=3)+theme(legend.position = 'none')


ggplotly(me)

```



Septiembre {data-navmenu="Model comparison"}
===============================================================

Column {data-width=400}
------------------------------------------------------

### First, last and Markov models



```{r, echo=FALSE}

#seq = read_excel("General.xlsx", sheet = 2) %>%  tbl_df()

# seq <- read_excel("General_todo1.xlsx", sheet = 2) %>% 
#   tbl_df() %>% 
#   filter(US =='TRUE')

# run models
basic_model = heuristic_models(df_multi_paths, "path", "conversion")
dynamic_model = markov_model(df_multi_paths, "path", "conversion")



# build barplot
result = merge(basic_model,dynamic_model, by = "channel_name")
names(result) = c("channel","first","last","linear","markov")

result <- result[c(1,2,3,5)] %>%  mutate(Porcentaje_Markov=round((markov/sum(markov))*100,2))  

result <- result %>% arrange(desc(Porcentaje_Markov)) %>%  mutate(Porcentaje_Markov=paste0(Porcentaje_Markov,"%"))


result1 = result[c(1,2,3,4)]
  
result1 = melt(result1, id.vars="channel")

# position based

#df_hm <- seq %>%
 # mutate(channel_name_ft = sub('>.*', '', path),
  #       channel_name_ft = sub(' ', '', channel_name_ft),
   #      channel_name_lt = sub('.*>', '', path),
    #     channel_name_lt = sub(' ', '', channel_name_lt))

# first-touch conversions
#df_ft <- df_hm %>%
 # group_by(channel_name_ft) %>%summarise(n=sum(conversion))%>% mutate(Position_based=channel_name_ft*0.35) 

#position <- result %>% summarise(Position_based=)



kable(result,  caption = "Conversions in the 3 approaches") %>%
  kable_styling(bootstrap_options = c("striped", "hover"), 
                full_width = F,position = "center", 
                font_size = 15)%>% row_spec(0, bold = T, color = "black", 
                                            background = "darksalmon")
```


Column {data-width=600}
------------------------------------------------------


### Graph



```{r, echo=FALSE}

a <- ggplot(result1, aes(channel, value)) +
  geom_bar(aes(fill = variable), position = "dodge", stat="identity") +
  scale_fill_viridis(discrete=TRUE) +
  xlab("") + ylab("Conversions") +
  guides(fill = guide_legend(title = "Model")) +coord_flip()

ggplotly(a)

```



Septiembre {data-navmenu="Removal effects"}
===============================================================



### Efectos de remover un medio de los caminos observados

```{r, echo=FALSE}


mod_attrib_alt <- markov_model(df_multi_paths,
                               var_path = 'path',
                               var_conv = 'conversion',
                               var_null = 'null_conversion',
                               out_more = TRUE)
#mod_attrib_alt$removal_effects
#mod_attrib_alt$result

d_all <- data.frame(mod_attrib_alt$result)
d_all1 <- data.frame(mod_attrib_alt$removal_effects)

d_all1<- d_all1 %>% arrange(desc(removal_effects)) %>% mutate(Participacion=round((removal_effects*100),2))


me=ggplot(d_all1, aes(x=channel_name,y=removal_effects,fill=channel_name)) + labs(x="Medio",y="Porcentage",title="Reducción esperada de conversiones si se remueve el medio")+
  geom_bar(stat="identity")+theme_minimal() +coord_flip()+geom_text(data=d_all1, aes(x=channel_name,y=removal_effects,label = paste0(Participacion,"%")), size=3)+theme(legend.position = 'none')


ggplotly(me)

```



Septiembre {data-navmenu="Grafo"}
===============================================================

```{r, echo=FALSE}
# OTRO INTENTO DEL GRAFO --------------------------------------------------


mod_attrib_complete <- markov_model(
  df_multi_paths,
  var_path = 'path',
  var_conv = 'conversion',
  var_null = 'null_conversion',
  out_more = TRUE
)

trans_matrix_prob <- mod_attrib_complete$transition_matrix %>%
  dmap_at(c(1, 2), as.character)

##### viz #####
edges <-
  data.frame(
    from = trans_matrix_prob$channel_from,
    to = trans_matrix_prob$channel_to,
    label = round(trans_matrix_prob$transition_probability, 2),
    font.size = trans_matrix_prob$transition_probability * 100,
    width = trans_matrix_prob$transition_probability * 15,
    shadow = TRUE,
    arrows = "to",
    color = list(color = "#95cbee", highlight = "red")
  )

nodes <- data_frame(id = c( c(trans_matrix_prob$channel_from), c(trans_matrix_prob$channel_to) )) %>%
  distinct(id) %>%
  arrange(id) %>%
  mutate(
    label = id,
    color = ifelse(
      label %in% c('(start)', '(conversion)'),
      '#4ab04a',
      ifelse(label == '(null)', '#ce472e', '#ffd73e')
    ),
    shadow = TRUE,
    shape = "box"
  )

visNetwork(nodes,
           edges,
           height = "2000px",
           width = "2000%",
           main = "Modelo Probabilístico, Matriz de transición") %>%
  visIgraphLayout(randomSeed = 123) %>%
  visNodes(size = 5) %>%
  visOptions(highlightNearest = TRUE, 
             nodesIdSelection = TRUE) %>%
  visLayout(randomSeed = 123) 
```


Septiembre {data-navmenu="Heatmap"}
===============================================================

```{r, echo=FALSE, fig.height = 10, fig.width = 15}



mod_attrib_complete <- markov_model(
  df_multi_paths,
  var_path = 'path',
  var_conv = 'conversion',
  var_null = 'null_conversion',
  out_more = TRUE
)

############## visualizations ##############
# transition matrix heatmap for "real" data
df_plot_trans <- mod_attrib_complete$transition_matrix

cols <- c("#e7f0fa", "#c9e2f6", "#95cbee", "#0099dc", "#4ab04a", "#ffd73e", "#eec73a",
          "#e29421", "#e29421", "#f05336", "#ce472e")



t <- max(df_plot_trans$transition_probability)



a <- ggplot(df_plot_trans, aes(y = channel_from, x = channel_to, fill = transition_probability)) +
  theme_minimal() +
  geom_tile(colour = "white", width = .9, height = .9) +
  scale_fill_gradientn(colours = cols, limits = c(0, t),
                       breaks = seq(0, t, by = t/4),
                       labels = c("0", round(t/4*1, 2), round(t/4*2, 2), round(t/4*3, 2), round(t/4*4, 2)),
                       guide = guide_colourbar(ticks = T, nbin = 50, barheight = .5, label = T, barwidth = 10)) +
  geom_text(aes(label = round(transition_probability, 2)), fontface = "bold", size = 4) +
  theme(legend.position = 'bottom',
        legend.direction = "horizontal",
        panel.grid.major = element_blank(),
        panel.grid.minor = element_blank(),
        plot.title = element_text(size = 20, face = "bold", vjust = 2, color = 'black', lineheight = 0.8),
        axis.title.x = element_text(size = 25, face = "bold"),
        axis.title.y = element_text(size = 25, face = "bold"),
        axis.text.y = element_text(size = 9, face = "bold", color = 'black'),
        axis.text.x = element_text(size = 9, angle = 90, hjust = 0.5, vjust = 0.5, face = "plain")) +
  ggtitle("Matriz de transición, mapa de calor")

ggplotly(a) 

```



Septiembre {data-navmenu="Inversión"}
===============================================================

Column {data-width=400}
------------------------------------------------------

### Tabla de inversión por medio, cálculo de la inversión óptima

```{r, echo=FALSE}

df <- read_excel("General_todo1.xlsx", sheet = 4) %>%  tbl_df() %>% 
  filter(inversion_actual!=0) %>% 
  group_by(medio) %>%
  summarise(inversion = sum(inversion_actual), 
            inversion_markov = round((sum(inversion_markov)),0)) %>%
  arrange(desc(inversion_markov)) %>% 
  #mutate(dif_porc = ifelse(inversion !=0,
   #                    100*(inversion-inversion_markov)/inversion_markov,
    #                   0) %>% 
     #      round(1) %>% 
      #     paste0(.,'%')) %>% 
mutate(Actual = round((inversion/sum(inversion))*100,2)%>% 
           round(1) %>% 
           paste0(.,'%')) %>% 
  mutate(Markov = round((inversion_markov/sum(inversion_markov))*100,2)%>% 
           round(1) %>% 
           paste0(.,'%')) 

kable(df,  caption = "Presupuesto según el modelo probabilístico") %>%
  kable_styling(bootstrap_options = c("striped", "hover"),
                full_width = F,position = "center",
                font_size = 15)%>% row_spec(0, bold = T, color = "black",
                                            background = "darksalmon")

```


Column {data-width=600}
---------------------------------------

### Graph

```{r, echo=FALSE}

df1 <- df %>% 
  select(medio, inversion, inversion_markov) %>% 
  gather(variable, value, -medio) 
  
# mm <- df1 %>% 
#   filter(variable == "Participacion")

me <- ggplot(data = df1, aes(x = medio, y = value, fill = variable)) +
  geom_bar(stat = 'identity', position = 'dodge')+
  coord_flip()+ 
  labs(x="Medio",y="Inversión",
       title="Distribución del presupuesto")+
  scale_y_continuous(labels = scales::dollar)
#+  geom_text(aes(data=mm, x=medio,y=value,label=paste0(value,"%")),size=4)


ggplotly(me)

```




Octubre {data-navmenu="Top 10 Conversion paths"}
===============================================================

Column {data-width=500}
------------------------------------------------------

### First-touch


```{r, echo=FALSE}

set.seed(454)

df_multi_paths <- read_excel("General_todo1.xlsx", sheet = 6) %>%  tbl_df()

 
df_multi_paths <- df_multi_paths %>% filter(US =='TRUE')

df_hm <- df_multi_paths %>%
  mutate(channel_name_ft = sub('>.*', '', path),
         channel_name_ft = sub(' ', '', channel_name_ft),
         channel_name_lt = sub('.*>', '', path),
         channel_name_lt = sub(' ', '', channel_name_lt))

# first-touch conversions
df_ft <- df_hm %>%
  group_by(channel_name_ft) %>%summarise(n=sum(conversion))%>% mutate(Participacion=round((n/sum(n))*100,2)) %>% arrange(desc(n)) %>% ungroup()

me=ggplot(df_ft, aes(x=channel_name_ft,y=n,fill=channel_name_ft)) + labs(x="Medio",y="Frecuencia",title="Frecuencia de medios que aparecen como primera interacción")+
  geom_bar(stat="identity")+theme_minimal() +coord_flip()+geom_text(data=df_ft, aes(x=channel_name_ft,y=Participacion,label = paste0(Participacion,"%")), size=3)+theme(legend.position = 'none')


ggplotly(me)
```

Column {data-width=500}
------------------------------------------------------

### Last-touch

```{r, echo=FALSE}
df_lt <- df_hm %>%
  group_by(channel_name_lt) %>%summarise(n=sum(conversion))%>% mutate(Participacion=round((n/sum(n))*100,2)) %>% arrange(desc(n)) %>% ungroup()

me=ggplot(df_lt, aes(x=channel_name_lt,y=n,fill=channel_name_lt)) + labs(x="Medio",y="Frecuencia",title="Frecuencia de medios que aparecen como última interacción")+
  geom_bar(stat="identity")+theme_minimal() +coord_flip()+geom_text(data=df_lt, aes(x=channel_name_lt,y=Participacion,label = paste0(Participacion,"%")), size=3)+theme(legend.position = 'none')


ggplotly(me)

```



Octubre {data-navmenu="Model comparison"}
===============================================================

Column {data-width=400}
------------------------------------------------------

### First, last and Markov models



```{r, echo=FALSE}

#seq = read_excel("General.xlsx", sheet = 2) %>%  tbl_df()

# seq <- read_excel("General_todo1.xlsx", sheet = 2) %>% 
#   tbl_df() %>% 
#   filter(US =='TRUE')

# run models
basic_model = heuristic_models(df_multi_paths, "path", "conversion")
dynamic_model = markov_model(df_multi_paths, "path", "conversion")



# build barplot
result = merge(basic_model,dynamic_model, by = "channel_name")
names(result) = c("channel","first","last","linear","markov")

result <- result[c(1,2,3,5)] %>%  mutate(Porcentaje_Markov=round((markov/sum(markov))*100,2))  

result <- result %>% arrange(desc(Porcentaje_Markov)) %>%  mutate(Porcentaje_Markov=paste0(Porcentaje_Markov,"%"))


result1 = result[c(1,2,3,4)]
  
result1 = melt(result1, id.vars="channel")

# position based

#df_hm <- seq %>%
 # mutate(channel_name_ft = sub('>.*', '', path),
  #       channel_name_ft = sub(' ', '', channel_name_ft),
   #      channel_name_lt = sub('.*>', '', path),
    #     channel_name_lt = sub(' ', '', channel_name_lt))

# first-touch conversions
#df_ft <- df_hm %>%
 # group_by(channel_name_ft) %>%summarise(n=sum(conversion))%>% mutate(Position_based=channel_name_ft*0.35) 

#position <- result %>% summarise(Position_based=)



kable(result,  caption = "Conversions in the 3 approaches") %>%
  kable_styling(bootstrap_options = c("striped", "hover"), 
                full_width = F,position = "center", 
                font_size = 15)%>% row_spec(0, bold = T, color = "black", 
                                            background = "darksalmon")
```


Column {data-width=600}
------------------------------------------------------


### Graph



```{r, echo=FALSE}

a <- ggplot(result1, aes(channel, value)) +
  geom_bar(aes(fill = variable), position = "dodge", stat="identity") +
  scale_fill_viridis(discrete=TRUE) +
  xlab("") + ylab("Conversions") +
  guides(fill = guide_legend(title = "Model")) +coord_flip()

ggplotly(a)

```



Octubre {data-navmenu="Removal effects"}
===============================================================



### Efectos de remover un medio de los caminos observados

```{r, echo=FALSE}


mod_attrib_alt <- markov_model(df_multi_paths,
                               var_path = 'path',
                               var_conv = 'conversion',
                               var_null = 'null_conversion',
                               out_more = TRUE)
#mod_attrib_alt$removal_effects
#mod_attrib_alt$result

d_all <- data.frame(mod_attrib_alt$result)
d_all1 <- data.frame(mod_attrib_alt$removal_effects)

d_all1<- d_all1 %>% arrange(desc(removal_effects)) %>% mutate(Participacion=round((removal_effects*100),2))


me=ggplot(d_all1, aes(x=channel_name,y=removal_effects,fill=channel_name)) + labs(x="Medio",y="Porcentage",title="Reducción esperada de conversiones si se remueve el medio")+
  geom_bar(stat="identity")+theme_minimal() +coord_flip()+geom_text(data=d_all1, aes(x=channel_name,y=removal_effects,label = paste0(Participacion,"%")), size=3)+theme(legend.position = 'none')


ggplotly(me)

```




Octubre {data-navmenu="Grafo"}
===============================================================


```{r, echo=FALSE}
# OTRO INTENTO DEL GRAFO --------------------------------------------------


mod_attrib_complete <- markov_model(
  df_multi_paths,
  var_path = 'path',
  var_conv = 'conversion',
  var_null = 'null_conversion',
  out_more = TRUE
)

trans_matrix_prob <- mod_attrib_complete$transition_matrix %>%
  dmap_at(c(1, 2), as.character)

##### viz #####
edges <-
  data.frame(
    from = trans_matrix_prob$channel_from,
    to = trans_matrix_prob$channel_to,
    label = round(trans_matrix_prob$transition_probability, 2),
    font.size = trans_matrix_prob$transition_probability * 100,
    width = trans_matrix_prob$transition_probability * 15,
    shadow = TRUE,
    arrows = "to",
    color = list(color = "#95cbee", highlight = "red")
  )

nodes <- data_frame(id = c( c(trans_matrix_prob$channel_from), c(trans_matrix_prob$channel_to) )) %>%
  distinct(id) %>%
  arrange(id) %>%
  mutate(
    label = id,
    color = ifelse(
      label %in% c('(start)', '(conversion)'),
      '#4ab04a',
      ifelse(label == '(null)', '#ce472e', '#ffd73e')
    ),
    shadow = TRUE,
    shape = "box"
  )

visNetwork(nodes,
           edges,
           height = "2000px",
           width = "2000%",
           main = "Modelo Probabilístico, Matriz de transición") %>%
  visIgraphLayout(randomSeed = 123) %>%
  visNodes(size = 5) %>%
  visOptions(highlightNearest = TRUE, 
             nodesIdSelection = TRUE) %>%
  visLayout(randomSeed = 123) 
```


Octubre {data-navmenu="Heatmap"}
===============================================================

```{r, echo=FALSE, fig.height = 10, fig.width = 15}



mod_attrib_complete <- markov_model(
  df_multi_paths,
  var_path = 'path',
  var_conv = 'conversion',
  var_null = 'null_conversion',
  out_more = TRUE
)

############## visualizations ##############
# transition matrix heatmap for "real" data
df_plot_trans <- mod_attrib_complete$transition_matrix

cols <- c("#e7f0fa", "#c9e2f6", "#95cbee", "#0099dc", "#4ab04a", "#ffd73e", "#eec73a",
          "#e29421", "#e29421", "#f05336", "#ce472e")



t <- max(df_plot_trans$transition_probability)



a <- ggplot(df_plot_trans, aes(y = channel_from, x = channel_to, fill = transition_probability)) +
  theme_minimal() +
  geom_tile(colour = "white", width = .9, height = .9) +
  scale_fill_gradientn(colours = cols, limits = c(0, t),
                       breaks = seq(0, t, by = t/4),
                       labels = c("0", round(t/4*1, 2), round(t/4*2, 2), round(t/4*3, 2), round(t/4*4, 2)),
                       guide = guide_colourbar(ticks = T, nbin = 50, barheight = .5, label = T, barwidth = 10)) +
  geom_text(aes(label = round(transition_probability, 2)), fontface = "bold", size = 4) +
  theme(legend.position = 'bottom',
        legend.direction = "horizontal",
        panel.grid.major = element_blank(),
        panel.grid.minor = element_blank(),
        plot.title = element_text(size = 20, face = "bold", vjust = 2, color = 'black', lineheight = 0.8),
        axis.title.x = element_text(size = 25, face = "bold"),
        axis.title.y = element_text(size = 25, face = "bold"),
        axis.text.y = element_text(size = 9, face = "bold", color = 'black'),
        axis.text.x = element_text(size = 9, angle = 90, hjust = 0.5, vjust = 0.5, face = "plain")) +
  ggtitle("Matriz de transición, mapa de calor")

ggplotly(a) 

```



Octubre {data-navmenu="Inversión"}
===============================================================

Column {data-width=400}
------------------------------------------------------

### Tabla de inversión por medio, cálculo de la inversión óptima

```{r, echo=FALSE}

df <- read_excel("General_todo1.xlsx", sheet = 7) %>%  tbl_df() %>% 
  filter(inversion_actual!=0) %>% 
  group_by(medio) %>%
  summarise(inversion = sum(inversion_actual), 
            inversion_markov = round((sum(inversion_markov)),0)) %>%
  arrange(desc(inversion_markov)) %>% 
  #mutate(dif_porc = ifelse(inversion !=0,
   #                    100*(inversion-inversion_markov)/inversion_markov,
    #                   0) %>% 
     #      round(1) %>% 
      #     paste0(.,'%')) %>% 
mutate(Actual = round((inversion/sum(inversion))*100,2)%>% 
           round(1) %>% 
           paste0(.,'%')) %>% 
  mutate(Markov = round((inversion_markov/sum(inversion_markov))*100,2)%>% 
           round(1) %>% 
           paste0(.,'%')) 

kable(df,  caption = "Presupuesto según el modelo probabilístico") %>%
  kable_styling(bootstrap_options = c("striped", "hover"),
                full_width = F,position = "center",
                font_size = 15)%>% row_spec(0, bold = T, color = "black",
                                            background = "darksalmon")

```


Column {data-width=600}
---------------------------------------

### Graph

```{r, echo=FALSE}

df1 <- df %>% 
  select(medio, inversion, inversion_markov) %>% 
  gather(variable, value, -medio) 
  
# mm <- df1 %>% 
#   filter(variable == "Participacion")

me <- ggplot(data = df1, aes(x = medio, y = value, fill = variable)) +
  geom_bar(stat = 'identity', position = 'dodge')+
  coord_flip()+ 
  labs(x="Medio",y="Inversión",
       title="Distribución del presupuesto")+
  scale_y_continuous(labels = scales::dollar)
#+  geom_text(aes(data=mm, x=medio,y=value,label=paste0(value,"%")),size=4)


ggplotly(me)

```




Noviembre {data-navmenu="Top 10 Conversion paths"}
===============================================================

Column {data-width=500}
------------------------------------------------------

### First-touch


```{r, echo=FALSE}

set.seed(454)

df_multi_paths <- read_excel("Nov15.xlsx", sheet = 1) %>%  tbl_df()

 
  df_multi_paths <- df_multi_paths %>% filter(US =='TRUE')

df_hm <- df_multi_paths %>%
  mutate(channel_name_ft = sub('>.*', '', path),
         channel_name_ft = sub(' ', '', channel_name_ft),
         channel_name_lt = sub('.*>', '', path),
         channel_name_lt = sub(' ', '', channel_name_lt))

# first-touch conversions
df_ft <- df_hm %>%
  group_by(channel_name_ft) %>%summarise(n=sum(conversion))%>% mutate(Participacion=round((n/sum(n))*100,2)) %>% arrange(desc(n)) %>% ungroup()

me=ggplot(df_ft, aes(x=channel_name_ft,y=n,fill=channel_name_ft)) + labs(x="Medio",y="Frecuencia",title="Frecuencia de medios que aparecen como primera interacción")+
  geom_bar(stat="identity")+theme_minimal() +coord_flip()+geom_text(data=df_ft, aes(x=channel_name_ft,y=Participacion,label = paste0(Participacion,"%")), size=3)+theme(legend.position = 'none')


ggplotly(me)
```

Column {data-width=500}
------------------------------------------------------

### Last-touch

```{r, echo=FALSE}
df_lt <- df_hm %>%
  group_by(channel_name_lt) %>%summarise(n=sum(conversion))%>% mutate(Participacion=round((n/sum(n))*100,2)) %>% arrange(desc(n)) %>% ungroup()

me=ggplot(df_lt, aes(x=channel_name_lt,y=n,fill=channel_name_lt)) + labs(x="Medio",y="Frecuencia",title="Frecuencia de medios que aparecen como última interacción")+
  geom_bar(stat="identity")+theme_minimal() +coord_flip()+geom_text(data=df_lt, aes(x=channel_name_lt,y=Participacion,label = paste0(Participacion,"%")), size=3)+theme(legend.position = 'none')


ggplotly(me)

```



Noviembre {data-navmenu="Model comparison"}
===============================================================

Column {data-width=400}
------------------------------------------------------

### First, last and Markov models



```{r, echo=FALSE}

#seq = read_excel("General.xlsx", sheet = 2) %>%  tbl_df()

# seq <- read_excel("General_todo1.xlsx", sheet = 2) %>% 
#   tbl_df() %>% 
#   filter(US =='TRUE')

# run models
basic_model = heuristic_models(df_multi_paths, "path", "conversion")
dynamic_model = markov_model(df_multi_paths, "path", "conversion")



# build barplot
result = merge(basic_model,dynamic_model, by = "channel_name")
names(result) = c("channel","first","last","linear","markov")

result <- result[c(1,2,3,5)] %>%  mutate(Porcentaje_Markov=round((markov/sum(markov))*100,2))  

result <- result %>% arrange(desc(Porcentaje_Markov)) %>%  mutate(Porcentaje_Markov=paste0(Porcentaje_Markov,"%"))


result1 = result[c(1,2,3,4)]
  
result1 = melt(result1, id.vars="channel")

# position based

#df_hm <- seq %>%
 # mutate(channel_name_ft = sub('>.*', '', path),
  #       channel_name_ft = sub(' ', '', channel_name_ft),
   #      channel_name_lt = sub('.*>', '', path),
    #     channel_name_lt = sub(' ', '', channel_name_lt))

# first-touch conversions
#df_ft <- df_hm %>%
 # group_by(channel_name_ft) %>%summarise(n=sum(conversion))%>% mutate(Position_based=channel_name_ft*0.35) 

#position <- result %>% summarise(Position_based=)



kable(result,  caption = "Conversions in the 3 approaches") %>%
  kable_styling(bootstrap_options = c("striped", "hover"), 
                full_width = F,position = "center", 
                font_size = 15)%>% row_spec(0, bold = T, color = "black", 
                                            background = "darksalmon")
```


Column {data-width=600}
------------------------------------------------------


### Graph



```{r, echo=FALSE}

a <- ggplot(result1, aes(channel, value)) +
  geom_bar(aes(fill = variable), position = "dodge", stat="identity") +
  scale_fill_viridis(discrete=TRUE) +
  xlab("") + ylab("Conversions") +
  guides(fill = guide_legend(title = "Model")) +coord_flip()

ggplotly(a)

```



Noviembre {data-navmenu="Removal effects"}
===============================================================



### Efectos de remover un medio de los caminos observados

```{r, echo=FALSE}


mod_attrib_alt <- markov_model(df_multi_paths,
                               var_path = 'path',
                               var_conv = 'conversion',
                               var_null = 'null_conversion',
                               out_more = TRUE)
#mod_attrib_alt$removal_effects
#mod_attrib_alt$result

d_all <- data.frame(mod_attrib_alt$result)
d_all1 <- data.frame(mod_attrib_alt$removal_effects)

d_all1<- d_all1 %>% arrange(desc(removal_effects)) %>% mutate(Participacion=round((removal_effects*100),2))


me=ggplot(d_all1, aes(x=channel_name,y=removal_effects,fill=channel_name)) + labs(x="Medio",y="Porcentage",title="Reducción esperada de conversiones si se remueve el medio")+
  geom_bar(stat="identity")+theme_minimal() +coord_flip()+geom_text(data=d_all1, aes(x=channel_name,y=removal_effects,label = paste0(Participacion,"%")), size=3)+theme(legend.position = 'none')


ggplotly(me)

```



Noviembre {data-navmenu="Grafo"}
===============================================================

```{r, echo=FALSE}
# OTRO INTENTO DEL GRAFO --------------------------------------------------


mod_attrib_complete <- markov_model(
  df_multi_paths,
  var_path = 'path',
  var_conv = 'conversion',
  var_null = 'null_conversion',
  out_more = TRUE
)

trans_matrix_prob <- mod_attrib_complete$transition_matrix %>%
  dmap_at(c(1, 2), as.character)

##### viz #####
edges <-
  data.frame(
    from = trans_matrix_prob$channel_from,
    to = trans_matrix_prob$channel_to,
    label = round(trans_matrix_prob$transition_probability, 2),
    font.size = trans_matrix_prob$transition_probability * 100,
    width = trans_matrix_prob$transition_probability * 15,
    shadow = TRUE,
    arrows = "to",
    color = list(color = "#95cbee", highlight = "red")
  )

nodes <- data_frame(id = c( c(trans_matrix_prob$channel_from), c(trans_matrix_prob$channel_to) )) %>%
  distinct(id) %>%
  arrange(id) %>%
  mutate(
    label = id,
    color = ifelse(
      label %in% c('(start)', '(conversion)'),
      '#4ab04a',
      ifelse(label == '(null)', '#ce472e', '#ffd73e')
    ),
    shadow = TRUE,
    shape = "box"
  )

visNetwork(nodes,
           edges,
           height = "2000px",
           width = "2000%",
           main = "Modelo Probabilístico, Matriz de transición") %>%
  visIgraphLayout(randomSeed = 123) %>%
  visNodes(size = 5) %>%
  visOptions(highlightNearest = TRUE, 
             nodesIdSelection = TRUE) %>%
  visLayout(randomSeed = 123) 
```


Noviembre {data-navmenu="Heatmap"}
===============================================================

```{r, echo=FALSE, fig.height = 10, fig.width = 15}



mod_attrib_complete <- markov_model(
  df_multi_paths,
  var_path = 'path',
  var_conv = 'conversion',
  var_null = 'null_conversion',
  out_more = TRUE
)

############## visualizations ##############
# transition matrix heatmap for "real" data
df_plot_trans <- mod_attrib_complete$transition_matrix

cols <- c("#e7f0fa", "#c9e2f6", "#95cbee", "#0099dc", "#4ab04a", "#ffd73e", "#eec73a",
          "#e29421", "#e29421", "#f05336", "#ce472e")



t <- max(df_plot_trans$transition_probability)



a <- ggplot(df_plot_trans, aes(y = channel_from, x = channel_to, fill = transition_probability)) +
  theme_minimal() +
  geom_tile(colour = "white", width = .9, height = .9) +
  scale_fill_gradientn(colours = cols, limits = c(0, t),
                       breaks = seq(0, t, by = t/4),
                       labels = c("0", round(t/4*1, 2), round(t/4*2, 2), round(t/4*3, 2), round(t/4*4, 2)),
                       guide = guide_colourbar(ticks = T, nbin = 50, barheight = .5, label = T, barwidth = 10)) +
  geom_text(aes(label = round(transition_probability, 2)), fontface = "bold", size = 4) +
  theme(legend.position = 'bottom',
        legend.direction = "horizontal",
        panel.grid.major = element_blank(),
        panel.grid.minor = element_blank(),
        plot.title = element_text(size = 20, face = "bold", vjust = 2, color = 'black', lineheight = 0.8),
        axis.title.x = element_text(size = 25, face = "bold"),
        axis.title.y = element_text(size = 25, face = "bold"),
        axis.text.y = element_text(size = 9, face = "bold", color = 'black'),
        axis.text.x = element_text(size = 9, angle = 90, hjust = 0.5, vjust = 0.5, face = "plain")) +
  ggtitle("Matriz de transición, mapa de calor")

ggplotly(a) 

```



Noviembre {data-navmenu="Inversión"}
===============================================================

Column {data-width=400}
------------------------------------------------------

### Tabla de inversión por medio, cálculo de la inversión óptima

```{r, echo=FALSE}

df <- read_excel("Nov15.xlsx", sheet = 2) %>%  tbl_df() %>% 
  filter(inversion_actual!=0) %>% 
  group_by(medio) %>%
  summarise(inversion = sum(inversion_actual), 
            inversion_markov = round((sum(inversion_markov)),0)) %>%
  arrange(desc(inversion_markov)) %>% 
  #mutate(dif_porc = ifelse(inversion !=0,
   #                    100*(inversion-inversion_markov)/inversion_markov,
    #                   0) %>% 
     #      round(1) %>% 
      #     paste0(.,'%')) %>% 
mutate(Actual = round((inversion/sum(inversion))*100,2)%>% 
           round(1) %>% 
           paste0(.,'%')) %>% 
  mutate(Markov = round((inversion_markov/sum(inversion_markov))*100,2)%>% 
           round(1) %>% 
           paste0(.,'%')) 

kable(df,  caption = "Presupuesto según el modelo probabilístico") %>%
  kable_styling(bootstrap_options = c("striped", "hover"),
                full_width = F,position = "center",
                font_size = 15)%>% row_spec(0, bold = T, color = "black",
                                            background = "darksalmon")

```


Column {data-width=600}
---------------------------------------

### Graph

```{r, echo=FALSE}

df1 <- df %>% 
  select(medio, inversion, inversion_markov) %>% 
  gather(variable, value, -medio) 
  
# mm <- df1 %>% 
#   filter(variable == "Participacion")

me <- ggplot(data = df1, aes(x = medio, y = value, fill = variable)) +
  geom_bar(stat = 'identity', position = 'dodge')+
  coord_flip()+ 
  labs(x="Medio",y="Inversión",
       title="Distribución del presupuesto")+
  scale_y_continuous(labels = scales::dollar)
#+  geom_text(aes(data=mm, x=medio,y=value,label=paste0(value,"%")),size=4)


ggplotly(me)

```


